【裁判字號】    89,交簡上,77
【裁判日期】    900531
【裁判案由】    過失傷害
【裁判全文】
臺灣臺北地方法院刑事判決                      八十九年度交簡上字第七十七號
    上 訴 人即
    被      告  甲○○
右上訴人因過失傷害案件，不服本院臺北簡易庭( 八十九年度北交簡字第六六八號 )
於中華民國八十九年四月十五日所為第一審刑事簡易判決( 起訴案號：八十八年度調
偵字第四八七號 )提起上訴，本院管轄第二審合議庭判決如左：
        主      文
上訴駁回。
        事      實
一、甲○○於八十八年一月四日上午八時四十分許，駕駛一輛車牌MCO-860 號重型機
    器腳踏車，沿臺北市○○○路○段( 西側 )由北往南方向行駛，途經羅斯福路二
    段十號前，本應注意車前狀況及兩車併行之間隔並隨時採取必要之安全措施，且
    無不能注意之情事，其應注意能注意卻疏未注意，以致追撞同向左前方一輛由乙
    ○○所駕駛之車牌HPU-322 號重型機器腳踏車倒地，乙○○受有左鎖骨中段骨折
    之傷害。
二、案經被害人乙○○訴由臺北市政府警察局中正第二分局報請臺灣臺北地方法院檢
    察署檢察官偵查並聲請簡易判決處刑。
        理      由
一、右揭事實，業據被告甲○○於警訊及檢察官初次偵查中供承不諱，核與被害人乙
    ○○指訴情節相符。被害人乙○○受有左鎖骨中段骨折之傷害，亦有三軍總醫院
    附設民眾診療服務處診斷證明書一紙在卷( 臺北地檢署八十八年度偵字第一二一
    一一號卷第七頁 )可稽。被告甲○○既係領有駕駛執照之駕駛人，其就「道路交
    通安全規則」第九十四條第三項「汽( 機 )車駕駛人應注意車前狀況並隨時採取
    必要之安全措施」之規定，自應知之甚稔。況查無證據證明本件交通事故發生當
    時有何足令被告甲○○有何不能注意前揭「道路交通安全規則」規定之情事，其
    應注意能注意卻疏未注意以致肇事，其就本件交通事故之發生自有過失無疑，且
    其過失與被害人乙○○所受前揭傷害間，確有相當因果關係。被告甲○○辯稱係
    告訴人乙○○駕車突然緊急煞車而偏右變換車道行駛，以致其閃避不及云云，無
    非係畏罪卸責之詞，不足採信。本件被告甲○○過失傷害之事證明確。
二、核被告甲○○所為，係犯刑法第二百八十四條第一項前段過失傷害罪。原審以被
    告甲○○犯行明確而適用上開法條量處拘役拾日，如易科罰金，以佰元折算
    壹日，核其認事用法並無不當。本件被告甲○○空言否認過失提起上訴，為無理
    由，應予駁回。
據上論斷，應依刑事訴訟法第四百五十五條之一第一項、第三項，第三百六十八條，
判決如主文。
本案經檢察官楊朝森到庭執行職務
中      華      民      國    九    十    年      五      月    卅一    日
                          臺灣臺北地方法院交通法庭
                              審判長法  官  劉  壽  嵩
                                    法  官  李  麗  玲
                                    法  官  鍾      華
右正本證明與原本無異。
不得上訴。
                                    書記官  黃  繡  琴
中      華      民      國    九    十    年      五      月  三十一    日


司法院資訊處製作；財團法人民間司法改革基金會備份。
